---
title: "Report"
output: 
  pdf_document:
    toc: true
    toc_depth: 2
---

# LO1: Visualization basics, chart types
In diesem Kapitel setze ich mit den Grundlagen der Datenvisualisierungen auseinander. Dazu werde ich Visualisierungen erstellen und ein paar Grundsätze erläutern.
Als Datensatz verwende ich die Wetterdaten von der Wetterstation Mythenquai der Seepolizei zürich aus der Wettermonitor-Challenge, welche ich letztes Jahr absolviert habe. Die Daten sind hier zu finden: [https://data.stadt-zuerich.ch/dataset/sid_wapo_wetterstationen] (https://data.stadt-zuerich.ch/dataset/sid_wapo_wetterstationen).

Der Auftraggebber dieser Challenge war der Segelclub Zürich. Die Fragen sollten so sein, dass sie vom Auftraggeber hätten kommen können.

```{r}
library(tidyverse)
library(lubridate)
```


```{r}
mythenquai_2007_2021 <- read.csv("messwerte_mythenquai_2007-2021.csv")
```


```{r}
mythenquai_2007_2021 %>% 
  sample_n(10)
```
```{r}
summary(mythenquai_2007_2021)
```
```{r}
mythenquai_2007_2021 %>% 
  ggplot(aes(x=wind_speed_avg_10min)) +
  geom_histogram()
```

```{r}
mythenquai_2007_2021 <- mythenquai_2007_2021 %>% 
  mutate(timestamp_utc = as.POSIXct(timestamp_utc, format="%Y-%m-%dT%H:%M:%S", tz="UTC")) %>% 
  select(-timestamp_cet)
```



```{r}
mythenquai_2007_2021 %>% 
  filter(is.na(water_temperature)) %>% 
  summarise(min(timestamp_utc))

```
Seit Anfangs 2020 wird bei der Seepolizei gebaut, und deshalb sind folgende Messwerte nicht verfügbar:
 - Wassertemperatur
 - Strahlung
 - Niederschlag
 - Seespiegel

Deshalb werde ich nicht immer mit dem ganzen Zeitraum arbeiten können.

## Fragestellungen
### Wieviel hat es jeden Monat geregnet?
```{r}
jan_2018 <- as.POSIXct("2018-01-01 00:00:00", tz="UTC")
jan_2019 <- as.POSIXct("2019-01-01 00:00:00", tz="UTC")
mythenquai_2007_2021 %>% 
  select(timestamp_utc, precipitation) %>% 
  filter(timestamp_utc >= jan_2018 & timestamp_utc < jan_2019) %>% 
  group_by(month = lubridate::floor_date(timestamp_utc, "month")) %>%
  summarise(total_precipitation = sum(precipitation)) %>% 
  ggplot(aes(x=month, y=total_precipitation)) +
    geom_bar(stat="identity") +
    labs(x="Monat", y="Niederschlag [mm]", title="Niederschlag in Mythenquai pro Monat im Jahr 2018")
```

### Wie warm war es an Tag x?
```{r}
jan_2018 <- as.POSIXct("2018-01-01 00:00:00", tz="UTC")
jan_2019 <- as.POSIXct("2019-01-01 00:00:00", tz="UTC")
mythenquai_2007_2021 %>% 
  select(timestamp_utc, precipitation) %>% 
  filter(timestamp_utc >= jan_2018 & timestamp_utc < jan_2019) %>% 
  group_by(month = lubridate::floor_date(timestamp_utc, "month")) %>%
  summarise(total_precipitation = sum(precipitation)) %>% 
  ggplot(aes(x=month, y=total_precipitation)) +
    geom_line() +
    labs(x="Monat", y="Niederschlag [mm]", title="Niederschlag in Mythenquai pro Monat im Jahr 2018")

```

### Wie ist die Verteilung des Niederschlags im Jahr 2018?
```{r}
jan_2018 <- as.POSIXct("2007-01-01 00:00:00", tz="UTC")
jan_2019 <- as.POSIXct("2019-01-01 00:00:00", tz="UTC")
mythenquai_2007_2021 %>% 
  select(timestamp_utc, precipitation) %>% 
  filter(timestamp_utc >= jan_2018 & timestamp_utc < jan_2019) %>% 
  group_by(day = lubridate::floor_date(timestamp_utc, "day")) %>%
  summarise(total_precipitation = sum(precipitation)) %>% 
  filter(total_precipitation > 0) %>% 
  ggplot(aes(x=total_precipitation)) +
    geom_histogram() +
    labs(x="Niederschlag an einem Tag", y="Anzahl Tage", title="Verteilung des totalen Niederschlags pro Tag in Mythenquai")
```
### Boxplot
```{r}
jan_2018 <- as.POSIXct("2007-01-01 00:00:00", tz="UTC")
jan_2019 <- as.POSIXct("2019-01-01 00:00:00", tz="UTC")
mythenquai_2007_2021 %>% 
  select(timestamp_utc, precipitation) %>% 
  filter(timestamp_utc >= jan_2018 & timestamp_utc < jan_2019) %>% 
  group_by(day = lubridate::floor_date(timestamp_utc, "day")) %>%
  summarise(total_precipitation = sum(precipitation)) %>% 
  filter(total_precipitation > 0) %>% 
  ggplot(aes(x=total_precipitation)) +
    geom_boxplot() +
    labs(x="Niederschlag an einem Tag", y="Anzahl Tage", title="Verteilung des totalen Niederschlags pro Tag in Mythenquai")
```


### Hat die Lufttemperatur und Wassertemperatur einen Zusammenhang?
```{r}
jan_2018 <- as.POSIXct("2018-01-01 00:00:00", tz="UTC")
jan_2019 <- as.POSIXct("2019-01-01 00:00:00", tz="UTC")
mythenquai_2007_2021 %>% 
  select(timestamp_utc, air_temperature, water_temperature, water_level) %>% 
  filter(timestamp_utc >= jan_2018 & timestamp_utc < jan_2019) %>% 
  group_by(day = lubridate::floor_date(timestamp_utc, "day")) %>%
  summarise(mean_air_temperature = mean(air_temperature), mean_water_temperature = mean(water_temperature)) %>% 
  ggplot(aes(x=mean_air_temperature, y=mean_water_temperature)) +
    geom_point() +
    labs(x="Lufttemperatur in °C", y="Wassertemperatur in °C", title="Durchschnitts Wasser- vs Lufttemperatur pro Tag in 2018")
```
```{r}
jan_2007 <- as.POSIXct("2007-01-01 00:00:00", tz="UTC")
jan_2020 <- as.POSIXct("2020-01-01 00:00:00", tz="UTC")
mythenquai_2007_2021 %>% 
  select(timestamp_utc, air_temperature, water_temperature, water_level) %>% 
  filter(timestamp_utc >= jan_2007 & timestamp_utc < jan_2020) %>% 
  group_by(day = lubridate::floor_date(timestamp_utc, "day")) %>%
  summarise(mean_air_temperature = mean(air_temperature), mean_water_temperature = mean(water_temperature)) %>% 
  ggplot(aes(x=mean_air_temperature, y=mean_water_temperature)) +
    geom_point() +
    labs(x="Lufttemperatur in °C", y="Wassertemperatur in °C", title="Durchschnitts Wasser- vs Lufttemperatur pro Tag in 2007-2020")
```

```{r}
jan_2007 <- as.POSIXct("2007-01-01 00:00:00", tz="UTC")
jan_2019 <- as.POSIXct("2020-01-01 00:00:00", tz="UTC")
mythenquai_2007_2021 %>% 
  select(timestamp_utc, air_temperature, water_temperature, water_level) %>% 
  filter(timestamp_utc >= jan_2007 & timestamp_utc < jan_2019) %>% 
  group_by(day = lubridate::floor_date(timestamp_utc, "day")) %>%
  summarise(mean_air_temperature = mean(air_temperature), mean_water_temperature = mean(water_temperature)) %>% 
  ggplot(aes(x=mean_air_temperature, y=mean_water_temperature)) +
    geom_bin2d() +
    labs(x="Lufttemperatur in °C", y="Wassertemperatur in °C", title="Durchschnitts Wasser- vs Lufttemperatur pro Tag in 2007-2020")
```

```{r}
jan_2007 <- as.POSIXct("2007-01-01 00:00:00", tz="UTC")
jan_2019 <- as.POSIXct("2020-01-01 00:00:00", tz="UTC")
mythenquai_2007_2021 %>% 
  select(timestamp_utc, air_temperature, water_temperature, water_level) %>% 
  filter(timestamp_utc >= jan_2007 & timestamp_utc < jan_2019) %>% 
  group_by(day = lubridate::floor_date(timestamp_utc, "day")) %>%
  summarise(mean_water_level = mean(water_level), mean_water_temperature = mean(water_temperature)) %>% 
  ggplot(aes(x=mean_water_level, y=mean_water_temperature)) +
    geom_bin2d()
```

### Von wo hat der Wind im letzten Jahr geweht?
```{r}
# From: https://stackoverflow.com/a/17266781
# WindRose.R
require(ggplot2)
require(RColorBrewer)

plot.windrose <- function(data,
                      spd,
                      dir,
                      spdres = 2,
                      dirres = 45,
                      spdmin = 2,
                      spdmax = 20,
                      spdseq = NULL,
                      palette = "YlGnBu",
                      countmax = NA,
                      debug = 0){


# Look to see what data was passed in to the function
  if (is.numeric(spd) & is.numeric(dir)){
    # assume that we've been given vectors of the speed and direction vectors
    data <- data.frame(spd = spd,
                       dir = dir)
    spd = "spd"
    dir = "dir"
  } else if (exists("data")){
    # Assume that we've been given a data frame, and the name of the speed 
    # and direction columns. This is the format we want for later use.    
  }  

  # Tidy up input data ----
  n.in <- NROW(data)
  dnu <- (is.na(data[[spd]]) | is.na(data[[dir]]))
  data[[spd]][dnu] <- NA
  data[[dir]][dnu] <- NA

  # figure out the wind speed bins ----
  if (missing(spdseq)){
    spdseq <- seq(spdmin,spdmax,spdres)
  } else {
    if (debug >0){
      cat("Using custom speed bins \n")
    }
  }
  # get some information about the number of bins, etc.
  n.spd.seq <- length(spdseq)
  n.colors.in.range <- n.spd.seq - 1

  # create the color map
  spd.colors <- colorRampPalette(brewer.pal(min(max(3,
                                                    n.colors.in.range),
                                                min(9,
                                                    n.colors.in.range)),                                               
                                            palette))(n.colors.in.range)

  if (max(data[[spd]],na.rm = TRUE) > spdmax){    
    spd.breaks <- c(spdseq,
                    max(data[[spd]],na.rm = TRUE))
    spd.labels <- c(paste(c(spdseq[1:n.spd.seq-1]),
                          '-',
                          c(spdseq[2:n.spd.seq])),
                    paste(spdmax,
                          "-",
                          max(data[[spd]],na.rm = TRUE)))
    spd.colors <- c(spd.colors, "grey50")
  } else{
    spd.breaks <- spdseq
    spd.labels <- paste(c(spdseq[1:n.spd.seq-1]),
                        '-',
                        c(spdseq[2:n.spd.seq]))    
  }
  data$spd.binned <- cut(x = data[[spd]],
                         breaks = spd.breaks,
                         labels = spd.labels,
                         ordered_result = TRUE)
  # clean up the data
  data. <- na.omit(data)

  # figure out the wind direction bins
  dir.breaks <- c(-dirres/2,
                  seq(dirres/2, 360-dirres/2, by = dirres),
                  360+dirres/2)  
  dir.labels <- c(paste(360-dirres/2,"-",dirres/2),
                  paste(seq(dirres/2, 360-3*dirres/2, by = dirres),
                        "-",
                        seq(3*dirres/2, 360-dirres/2, by = dirres)),
                  paste(360-dirres/2,"-",dirres/2))
  print(dir.labels)
  dir.labels <- c("N", "NE", "E", "SE", "S", "SW", "W", "NW", "N")
  # assign each wind direction to a bin
  dir.binned <- cut(data[[dir]],
                    breaks = dir.breaks,
                    ordered_result = TRUE)
  levels(dir.binned) <- dir.labels
  data$dir.binned <- dir.binned

  # Run debug if required ----
  if (debug>0){    
    cat(dir.breaks,"\n")
    cat(dir.labels,"\n")
    cat(levels(dir.binned),"\n")       
  }  

  # deal with change in ordering introduced somewhere around version 2.2
  if(packageVersion("ggplot2") > "2.2"){    
    cat("Hadley broke my code\n")
    data$spd.binned = with(data, factor(spd.binned, levels = rev(levels(spd.binned))))
    spd.colors = rev(spd.colors)
  }

  # create the plot ----
  p.windrose <- ggplot(data = data,
                       aes(x = dir.binned,
                           fill = spd.binned)) +
    geom_bar() + 
    scale_x_discrete(drop = FALSE,
                     labels = waiver()) +
    coord_polar(start = -((dirres/2)/360) * 2*pi) +
    scale_fill_manual(name = "Windgeschwindigkeit (m/s)", 
                      values = spd.colors,
                      drop = FALSE) +
    theme(axis.title.x = element_blank())

  # adjust axes if required
  if (!is.na(countmax)){
    p.windrose <- p.windrose +
      ylim(c(0,countmax))
  }

  # print the plot
  print(p.windrose)  

  # return the handle to the wind rose
  return(p.windrose)
}
```


```{r}

jan_2018 <- as.POSIXct("2018-01-01 00:00:00", tz="UTC")
jan_2019 <- as.POSIXct("2019-01-01 00:00:00", tz="UTC")
mythenquai_2007_2021_no_wind_na <- mythenquai_2007_2021 %>% filter( wind_speed_avg_10min > 2 & timestamp_utc >= jan_2018 & timestamp_utc < jan_2019 )
plot.windrose(spd = mythenquai_2007_2021_no_wind_na$wind_speed_avg_10min,
                   dir = mythenquai_2007_2021_no_wind_na$wind_direction) + labs(y="Anzahl Messungen", title="Windrichtung und Geschwindigkeit")

```

 - Wie verändert sich der Wasserstand im Verlaufe eines Jahres? (Heatmap, 12 months, year)

## Grundsätzliches
Pie und Donut sind scheisse, weil Winkel nicht gut.
Nicht zu viele Variablen, bei z.B. stacked bar charts.




```{r}
jan_2018 <- as.POSIXct("2018-01-01 00:00:00", tz="UTC")
jan_2019 <- as.POSIXct("2019-01-01 00:00:00", tz="UTC")

mythenquai_2007_2021 %>% 
  select(timestamp_utc, water_temperature) %>% 
  mutate(month = lubridate::floor_date(timestamp_utc, "m"), year = lubridate::floor_date(timestamp_utc, "year")) %>%
  group_by(year, month) %>%
  summarise(mean_water_temperature = mean(water_temperature)) %>% 
  #filter(timestamp_utc >= jan_2007 & timestamp_utc < jan_2019) %>% 
  ggplot(aes(fill=month, y=mean_water_temperature, x=year)) +
    geom_bar(position="dodge", stat="identity")
  
  

mythenquai_2007_2021 %>% 
  ggplot(aes(x=water_temperature)) +
  geom_histogram()

```
```{r}
mythenquai_2007_2021 %>% 
  summary()
```

```{r}

jan_2018 <- as.POSIXct("2018-01-01 00:00:00", tz="UTC")
jan_2019 <- as.POSIXct("2019-01-01 00:00:00", tz="UTC")

RegularTimeSeries <- seq(jan_2018, jan_2019, by = "10 min")


mythenquai_2019 <- mythenquai_2007_2021 %>% filter(timestamp_utc >= jan_2018 & timestamp_utc < jan_2019)
print(timestamps)


missing_timestamps <- RegularTimeSeries[which(!(RegularTimeSeries %in% mythenquai_2019$timestamp_utc))]
print(missing_timestamps)
print(typeof(missing_timestamps))
missing_timestamps <- data.frame(missing_timestamps)

missing_timestamps %>% 
  count(day = lubridate::floor_date(missing_timestamps, "day"))

```

```{r}
# letzte water_temperature messung
mythenquai_2007_2021 %>% 
  filter(!is.na(water_temperature) | !is.na(water_level) | !is.na(global_radiation) | !is.na(precipitation)) %>% 
  summarise(max(timestamp_utc))

```

```{r}
jan_2018 <- as.POSIXct("2007-01-01 00:00:00", tz="UTC")
jan_2019 <- as.POSIXct("2019-01-01 00:00:00", tz="UTC")
mythenquai_2007_2021 %>% 
  select(timestamp_utc, precipitation) %>% 
  filter(timestamp_utc >= jan_2018 & timestamp_utc < jan_2019) %>% 
  group_by(day = lubridate::floor_date(timestamp_utc, "day")) %>%
  summarise(total_precipitation = sum(precipitation)) %>% 
  filter(total_precipitation > 0) %>% 
  ggplot(aes(x=total_precipitation)) +
    geom_density() +
    labs(x="Niederschlag an einem Tag", y="Dichte", title="Verteilung des totalen Niederschlags pro Tag in Mythenquai")
```

